臺灣雲林地方法院刑事判決　　　　　　　96年度簡上字第92號
上　訴　人　乙○○
即　被　告
上列上訴人即被告因違反家庭暴力防治法案件，不服本院斗六簡
易庭96年度六簡字第98號中華民國96年3 月15日第一審刑事簡易
判決（原聲請簡易判決處刑書案號：96年度偵字第445 號），提
起上訴，本院管轄第二審之合議庭判決如下：
    主  文
上訴駁回。
    犯  罪  事  實
一、乙○○與甲○○為夫妻關係，二人間具有家庭暴力防治法第
    3 條第1 款所定之家庭成員關係。乙○○曾因對甲○○實施
    身體、精神上不法傷害及為騷擾之行為，經甲○○聲請臺灣
    雲林地方法院於民國96年1 月5 日，以95年度家護字第481
    號核發民事通常保護令，裁定命不得對甲○○實施身體或精
    神上不法侵害行為，亦不得直接或間接對於甲○○為騷擾之
    聯絡行為，保護令有效期間為壹年，該通常保護令於96年1
    月9 日送達於乙○○。詎乙○○竟拒絕遵守該保護令，基於
    違反前開保護令之犯意，於96年1 月13日上午11時許，在雲
    林縣斗六市保庄里28之1 號住處，因故發生爭執，乙○○竟
    出手毆打甲○○手臂，致甲○○受有傷害（傷害部分未據告
    訴），並用臺語辱罵「幹你娘臭雞歪」等語，而為違反前開
    保護令之行為。
二、案經甲○○訴由雲林縣警察局斗六分局報告臺灣雲林地方法
    院檢察署檢察官聲請以簡易判決處刑。
    理  由
一、訊據被告乙○○坦承上開違反通常保護令之行為，核與甲○
    ○於警訊中所述相符，並有本院95年度家護字第481 號民事
    通常保護令及送達證書、雲林縣警察局斗六分局處理家庭暴
    力與兒少保護案件調查紀錄表等在卷足為佐證，本件事證明
    確，被告犯行堪予認定。
二、被告行為後，家庭暴力防治法於96年3 月28日修正公布，原
    第13條關於核發通常保護令之規定，修正後改列為第14條；
    而修正前第50條關於處罰違反保護令罪之規定，於修正後則
    改列為第61條，該條文第1 款「禁止實施家庭暴力行為」規
    定並未修正，且法定刑度亦未變更，是僅條文順序移列，條
    文內容並未更動，因此尚無新舊法比較適用之問題。再被告
    係違反本院依修正前家庭暴力防治法第13條規定所核發之裁
    定，而修正後該法第61條乃規定「違反法院依第14條第1 項
    、第16條第3 項所為下列裁定者」，因被告所違反者乃法院
    依修正前第13條規定所核發之裁定，如改依修正後之處罰規
    定，則主文須為「違反法院依第14條第1 項所為禁止實施家
    庭暴力行為之裁定」，其所適用之處罰條文，條次與原條文
    並不相符，反致生衝突，故仍以適用修正前之規定，較符合
    法律之完整性。是核被告乙○○所為，係犯修正前之家庭暴
    力防治法第50條第1 款之違背通常保護令罪。
三、原審以被告事證明確，適用刑事訴訟法第449 條第1 項前段
    、第454 條第2 項，修正前家庭暴力防治法第50條第1 款，
    刑法第11條前段、第41條第1 項前段，並經審酌刑法第57條
    各款所列事項等一切情狀後，量處有期徒刑之最低刑，並諭
    知易科罰金之最低折算標準，其認事、用法均無違誤，量刑
    亦無不當。本件上訴人即被告仍認為原審所量處之刑度過重
    云云，殊難認為有理由，應予駁回。
據上論斷，應依刑事訴訟法第455 條之1 第1 項、第3 項、第36
8 條，判決如主文。
本案經檢察官丙○○到庭執行職務
中　　華　　民　　國　　96　　年　　7 　　月　　 5　　日
                  刑事第三庭    審判長法  官 劉 國 賓
                                      法  官 廖 淑 華
                                      法  官 王 素 珍
以上正本證明與原本無異。
不得上訴。
                                      書記官 李 達 成
中　　華　　民　　國　　96　　年　　7 　　月　　6 　　日
